【裁判字號】    89,保險上,59
【裁判日期】    900605
【裁判案由】    給付保險金
【裁判全文】
臺灣高等法院民事判決  八十九年度保險上字第五九號
      上  訴  人    國華人壽保險公司
      法定代理人    王文博
      訴訟代理人    陳麗如
      被上訴人      甲○○
右當事人間請求給付保險金事件，上訴人對於中華民國八十九年十一月十四日臺灣台
北地方法院八十九年度保險字第七八號第一審判決提起上訴，本院判決如左：
    主    文
上訴駁回。
第二審訴訟費用由上訴人負擔。
    事    實
甲、上訴人方面：
一、聲明：求為判決：(一)原判決廢棄。(二)被上訴人在第一審之訴駁回。
二、陳述：除與原判決記載相同部分，予以引用外，並補稱：
（一）羅仁傑醫師所開立之診斷書係應上訴人之要求所開，故難期公正，自不可取。
（二）勞工保險局係審認被保險人身體皮膚、排汗功能喪失程度達體表面積百分之十
      五，適用勞工保險殘廢給付標準表第七項第十一等級發給殘廢保險金，與系爭
      保險契約係以燒燙傷之程度及面積為給付標準不同，自不可相提並論。
（三）又保險契約約定條款關於符合重大燒傷程度者之認定，係就意外事故發生之日
      起至第六日存活者，按該第六日之燙傷程度認定給付保險金。
三、證據：除援用原審之立證方法外，並補提出公司變更登記事項表及醫學文獻為證
    。
乙、被上訴人方面：
一、聲明：求為判決：上訴駁回。
二、陳述：與原判決記載相同，茲引用之。
三、證據：援用原審之立證方法。
丙、本院依職權函請彰化基督教醫院主治醫師羅仁傑醫師查覆被上訴人因燒傷在該院
    就診時，其燒傷程度及面積。
      理    由
一、本件被上訴人起訴主張：伊於民國（下同）八十七年八月七日向上訴人投保傷害
    保險，約定保險金為新台幣（下同）二千萬元，伊並已依約繳付保險費。詎伊於
    八十八年一月四日因車禍受有百分之四十五體表面積二至三度灼傷之傷害，而依
    保險契約上「重大燒燙傷給付附加條款」之約定，請求上訴人應依約給付保險金
    一千萬元時，上訴人竟僅給付七百萬元，尚短少三百萬元迄未給付等情，求為命
    上訴人給付三百萬元之判決。
    上訴人則以：依據彰化基督教醫院之病歷摘要表記載被上訴人因車禍所受傷害僅
    為「二至三度體表面積百分之三十六燒傷」，故伊依系爭保險契約之約定，僅須
    給付保險金額百分之三十五之保險金七百萬元予被上訴人，而伊業已如數給付，
    被上訴人請求上訴人應再給付保險金三百萬元，並無理由云云，資為抗辯。
二、經查被上訴人主張伊於八十七年八月七日向上訴人投保傷害保險，約定保險金為
    二千萬元，伊並已依約繳付保險費。詎伊於八十八年一月四日因車禍受灼傷，上
    訴人竟僅給付保險金七百萬元之事實，業據其提出上訴人簡便行文表、診斷書及
    勞工保險局函（見原審卷第七頁至第十頁）為證，且為上訴人所不爭執，自堪信
    為真實。又被上訴人另主張伊所受之灼傷為百分之四十五體表面積二至三度等語
    ，雖為上訴人所否認，並以前開情詞置辯。但查被上訴人於八十八年一月四日因
    車禍灼傷送往彰化基督教醫院二林分院急診時，該院實施急救之醫生施教賢就被
    上訴人所受灼傷面積及程度之記載為一至二度體表面積百分之四十五，有彰化基
    督教醫院二林分院急診病歷可證（見原審卷第二四頁）。其急診護理記錄亦記載
    ：臉部一度至二度，頸部一度至二度，四肢一度至二度，背部一度至二度（見原
    審卷第二七頁）。嗣於同日轉送彰化基督教醫院治療時，由該院陳醫師診治，就
    被上訴人所受灼傷面積及程度判定為二度體表面積百分之四十五，亦有基督教醫
    院之病歷可憑（見原審卷第三一頁）。迨至八十八年一月十六日治療後，經羅仁
    傑醫師之檢驗結果，認為被上訴人所受之灼傷面積已變成二度體表面積百分之三
    十六（見原審卷第四四頁所附之病歷）。惟其間於八十八年（病歷表誤載為八十
    七年）一月九日羅仁傑醫師為被上訴人實施植皮手術時，被上訴人所受灼傷情形
    仍為二度體表面積百分之四十五（見原審卷第四九頁之不可歸責事由附之手術記
    錄）。上訴人既自認就意外事故發生之日起至第六日存活者，按該第六日之燙傷
    程度認定給付保險金（見本院卷第三三頁）。則被上訴人於意外事故發生之日即
    八十八年一月四日起至第六日即八十八年一月九日時，所受之灼傷情形顯為二度
    體表面積百分之四十五。足見上訴人所為被上訴人僅受有「二至三度體表面積百
    分之三十六燒傷」之抗辯，殊不足取。而依上訴人所提出之重大燒燙傷給付附加
    條款所定標準，被上訴人所受之前開灼傷程度應為第三級即體表面積百分之四十
    至百分之五十九之燒傷之二度燒傷（見原審卷第六一頁）。是依上開標準，上訴
    人自應給付被上訴人所投保保險金二千萬元之百分之五十之金額即一千萬元（見
    原審卷第六一頁）。
三、從而，本件被上訴人本於系爭保險契約之約定，請求上訴人再給付三百萬元（其
    計算式為：00000000-0000000=0000000），即屬有據，應予準許。原審所為上訴
    人敗訴之判決，並無不合。上訴論旨仍執前詞指摘原判決不當，求予廢棄改判，
    為無理由。
四、至兩造其餘之攻擊或防禦方法，及未經援用之證據，經本院斟酌後，認為均不足
    以影響本判決之結果，自無逐一詳予論駁之必要，併此敘明。
五、據上論結，本件上訴為無理由，依民事訴訟法第四百四十九條第一項、第七十八
    條，判決如主文。
中      華      民      國    九十      年      六      月      五      日
                                  臺灣高等法院民事第十三庭
                                      審判長法  官  林  鄉  誠
                                            法  官  陳  駿  璧
                                            法  官  謝  碧  莉
右正本係照原本作成。
如不服本判決，應於收受送達後二十日內向本院提出上訴書狀，其未表明上訴理由者
，應於提出上訴後二十日內向本院補提理由書狀（均須按他造當事人之人數附繕本）
上訴時應提出委任律師或具有律師資格之人之委任狀；委任有律師資格者，另應附具
律師及格證書及釋明委任人與受任人有民事訴訟法第四百六十六條之一第一項但書或
第二項（詳附註）所定關係之釋明文書影本。
中      華      民      國      九十    年      六      月       七     日
                                            書記官  曹  聖  德
附註：
民事訴訟法第四百六十六條之一（第一項、第二項）：
對於第二審判決上訴，上訴人應委任律師為訴訟代理人。但上訴人或其法定代理人具
有律師資格者，不在此限。
上訴人之配偶、三親等內之血親、二親等內之姻親，或上訴人為法人、中央或地方機
關時，其所屬專任人員具有律師資格並經法院認為適當者，亦得為第三審訴訟代理人
。


司法院資訊處製作；財團法人民間司法改革基金會備份。
